臺灣高等法院臺中分院刑事裁定　
111年度抗字第976號
抗  告  人  
即受刑人    陳嘉文




上列抗告人因聲請定應執行之刑案件，不服臺灣臺中地方法院中
華民國111年8月31日裁定（111年度聲字第1888號）提起抗告，
本院裁定如下：
    主  文
抗告駁回。
    理  由
一、抗告人即受刑人（下稱抗告人）陳嘉文抗告意旨詳如附件所
    載。
二、按裁判確定前犯數罪者，併合處罰之；數罪併罰，分別宣告
    其罪之刑，其宣告多數有期徒刑者，於各刑中之最長期以上
    ，各刑合併之刑期以下，定其刑期，但不得逾30年；又數罪
    併罰，有二裁判以上者，依刑法第51條之規定，定其應執行
    之刑，刑法第50條第1項前段、第51條第5款、第53條規定甚
    明。又執行刑之量定，係事實審法院自由裁量之職權，倘其
    所酌定之執行刑，並未違背刑法第51條各款所定之方法或範
    圍（即法律之外部性界限），亦無明顯違背公平、比例原則
    或整體法律秩序之理念（即法律之內部性界限）者，即難任
    意指為違法或不當。又個案之裁量判斷，除非有全然喪失權
    衡意義或其裁量行使顯然有違比例、平等諸原則之裁量權濫
    用之情形，否則縱屬犯罪類型雷同，仍不得將不同案件裁量
    之行使，比附援引為本案之量刑輕重比較，以為判斷法官本
    於依法獨立審判之授權所為之量刑裁奪有否裁量濫用之情事
    。此與所謂相同事務應為相同處理，始符合比例原則與平等
    原則之概念，迥然有別。　　
三、經查：
　㈠抗告人前因犯如附表所示各罪，經本院及臺灣臺中地方法院
    （下稱原審法院）先後判處如附表所示之刑，且均分別確定
    在案，嗣由臺灣臺中地方檢察署檢察官向原審法院聲請定其
    應執行之刑，經原審法院審核卷證結果，並函詢抗告人對於
    定刑之意見，經抗告人表示無意見，此有原審法院陳述意見
    表在卷（見原審卷第45頁）可參後，認檢察官之聲請核屬正
    當，而依刑事訴訟法第477條第1項，刑法第53條、第51條第
    5款之規定，於附表所示各宣告刑之最長期（有期徒刑1年3
    月）以上，各刑合併之有期徒刑21年3月（即1年3月＋1年2月
    【3次】＋1年1月＋9月【3次】＋8月【5次】＋7月【8次】＋1年2
    月＋9月＋1年1月【3次】）以下之範圍內予以定刑。且原審法
    院就受刑人所犯如附表編號1至8所示之罪，曾經法院定應執
    行刑所獲之利益（即⑴附表編號1至6所示之罪，其各罪宣告
    刑合併為有期徒刑16年1月，曾經本院以109年度金上訴字第
    2878號等判決處應執行有期徒刑2年，並於民國111年2月17
    日確定在案，獲有減少有期徒刑14年1月之利益；⑵附表編號
    7至8所示之罪，其各罪宣告刑合併為有期徒刑為有期徒刑1
    年11月，曾經本院以110年度金上訴字第1282號判決處應執
    行有期徒刑1年4月，並於111年3月16日確定在案，獲有減少
    有期徒刑7月之利益；⑶附表編號1至8所示之罪，其中曾定應
    執行刑之附表編號1至6各罪，與附表編號7至8所示之罪，總
    刑度為有期徒刑3年4月，曾經本院以111年度聲字第1355號
    裁定定應執行有期徒刑2年6月，並於111年8月16確定在案，
    獲有減少有期徒刑10月之利益）予以審酌後，而就本案定應
    執行刑為有期徒刑3年6月（即附表編號9所示之罪，其各罪
    宣告刑合併為有期徒刑3年3月，曾經臺灣臺中地方法院以10
    9年度金原訴字第32號判決處應執行有期徒刑1年4月，並於1
    11年5月4日確定在案，獲有減少有期徒刑1年11月之利益）
    使抗告人再次獲得4月【2年6月＋1年4月＝3年10月，3年10月-
    3年6月＝4月】之減刑利益，顯已就定應執行刑案件所應審酌
    事項予以整體評價，並非未予任何折讓，已屬寬厚，核無濫
    用裁量權限之情形。本院審酌原裁定就自由裁量之行使，復
    符合比例原則、公平正義原則、法律秩序理念及法律規範目
    的，尚無瑕疵可指，自應尊重原審法院裁量權限之行使，不
    得任意指其為違法不當。
　㈡又按定應執行刑係特別之量刑過程，乃對犯罪行為人本身及
    所犯各罪之總檢視，除應考量行為人所犯數罪反應出之人格
    特性，並應權衡審酌行為人之責任與整體刑法目的及相關刑
    事政策。查原裁定附表編號1至3（即本案附表編號1至9）所
    示之罪均係罪質相同之詐欺取財案件，而本案所犯附表各罪
    之犯行，時間密接、手段雷同（皆係於108年4月間加入同一
    詐欺集團，並於108年4月4日起至同年月16日止〈被害人匯款
    時間至同年月15日止〉，於此未達半個月之期間內，接連多
    次擔任領取人頭帳戶內詐欺款項之車手，實行詐欺取財犯行
    共計26罪），堪認其一再犯罪，已非偶發性犯罪，反映出其
    法治觀念薄弱，自我約束能力不足之人格特性與犯罪傾向，
    嚴重欠缺法治觀念，自不宜給予過度刑罰優惠，而應受較高
    之刑罰評價，以匡正其迭次違反刑罰規範之行為。是本件原
    審法院所裁定之應執行刑，經核並無違誤。
　㈢另按刑法第57條所示之量刑因子，於相同類型之不同個案，
    並不相同，經不同法院於不同時空為直接審理後，自有不同
    之裁量結果，遑論不同被告所犯之不同類型案件。尚難以個
    案之罪名、罪數為唯一標準，強求各法院為一致之量刑。而
    執行刑之酌定，尤無必須按一定比例、折數衡定之理，此與
    所謂相同事務應為相同處理，始符合比例原則與平等原則之
    概念，迥然有別，尚無從引用本案判決或他案酌定應執行刑
    之比例，作為原裁定是否適法之判斷基準（最高法院104年
    度台抗字第946號刑事裁定參照）。原裁定所定之執行刑，
    既無任何濫用裁量權或失諸過重之違法不當情事，仍不得僅
    憑本案定應執行刑裁量所定之刑期，與抗告人認知之另案量
    刑結果有所差異，即率指原裁定違反比例原則或罪刑相當原
    則；況個案間存有差異，他案行為人之犯罪動機、目的、手
    段、品行、智識程度等量刑之情狀與抗告人非盡相同，自不
    能相互比擬，亦無拘束本案之效力，當不得比附援引情節迥
    異之另案裁判，作為本案量刑之依據，是上開抗告意旨所陳
    ，並不可採。
四、綜上，本院審酌法律規範之目的及上開犯罪應受非難評價與
    法益侵害情形，以及與抗告人前科之關聯性，各犯罪之罪質
    類型，並參酌比例原則、公平正義原則等，原裁定經核並無
    不當，量刑復稱妥適，難謂有輕重失當之處。抗告人仍執前
    開情詞指摘原審量刑不當，為無理由，應予駁回。
據上論斷，應依刑事訴訟法第412條規定，裁定如主文。　　
中　　華　　民　　國　　111 　年　　11　　月　 　9　　日
            刑事第九庭  審判長法　官　紀　文  勝
                              法　官　紀  佳  良
                              法　官　賴  妙  雲
以上正本證明與原本無異。
如不服本裁定，應於收受送達後5日內向本院提出再抗告書狀。
因疫情而遲誤不變期間，得向法院聲請回復原狀。

                              書記官  林  玉  惠
　　　　　　　　　　　　　　　
中　　華　　民　　國　　111 　年　　11　　月　　9 　　日
附表
編號  1  2 3 罪名  詐欺 詐欺 (共3罪) 詐欺 宣告刑   有期徒刑1年3月 均處有期徒刑1年2月 有期徒刑1年1月 犯罪日期  108.04.15 108.04.10 108.04.11 108.04.13 108.04.08 偵查(自訴)機關年度及案號  臺中地檢108年度偵 字第12239號等 臺中地檢108年度偵字第12239號等 臺中地檢108年度偵字第12239號等 最後 事 實 審 法院 臺灣高等法院臺中 分院 臺灣高等法院臺中 分院 臺灣高等法院臺中 分院  案號 109年度金上訴字 第2878號等 109年度金上訴字 第2878號等 109年度金上訴字 第2878號等  判決 日期 110.08.31 110.08.31 110.08.31 確定判決 法院 最高法院  最高法院 最高法院  案號 111年度台上字 第379號等 111年度台上字 第379號等 111年度台上字 第379號等  確定判決日期 111.02.17 111.02.17 111.02.17 得易科、易服社勞否之案件  不得易科 不得社勞 不得易科 不得社勞 不得易科 不得社勞 備註  臺中地檢111年度執字第2892號 臺中地檢111年度執字第2892號 臺中地檢111年度執字第2892號   原裁定附表編號1 原裁定附表編號1 原裁定附表編號1   1.編號1至6（即原裁定附表編號1），經臺灣高等法院臺中分院109年度金上訴字第2878號等判決處應執行有期徒刑2年。 2.編號7至8（即原裁定附表編號2），經臺灣高等法院臺中分院110年度金上訴字第1282號判決處應執行有期徒刑1年4月。 3.編號9（即原裁定附表編號3），經臺灣臺中地方法院109年度原金訴字第32號判決處應執行有期徒刑1年4月。 4.編號1至8（即原裁定附表編號1至2），經臺灣高等法院臺中分院111年度聲字第1355號裁定定應執行有期徒刑2年6月。　   
編號   4 5 6 罪名  詐欺 (共3罪) 詐欺 (共5罪) 詐欺 (共8罪) 宣告刑   均處有期徒刑9月 均處有期徒刑8月 均處有期徒刑7月 犯罪日期  108.04.09 108.04.12 108.04.15 108.04.10（1罪） 108.04.12（1罪） 108.04.13（1罪） 108.04.15（2罪） 108.04.04（2罪） 108.04.08（3罪） 108.04.09（2罪） 108.04.10（1罪） 偵查(自訴)機關年度及案號  臺中地檢108年度偵字第12239號等 臺中地檢108年度偵 字第12239號等 臺中地檢108年度偵 字第12239號等 最後 事 實 審 法院 臺灣高等法院臺中 分院 臺灣高等法院臺中 分院 臺灣高等法院臺中 分院  案號 109年度金上訴字 第2878號等 109年度金上訴字 第2878號等 109年度金上訴字 第2878號  判決 日期 110.08.31 110.08.31 110.08.31 確定判決 法院 最高法院  最高法院 最高法院  案號 111年度台上字 第379號等 111年度台上字 第379號等 111年度台上字 第379號等  確定判決日期 111.02.17 111.02.17 111.02.17 得易科、易服社勞否之案件  不得易科 不得社勞 不得易科 不得社勞 不得易科 不得社勞 備註  臺中地檢111年度執字第2892號 臺中地檢111年度執字第2892號 臺中地檢111年度執字第2892號   原裁定附表編號1 原裁定附表編號1 原裁定附表編號1   1.編號1至6（即原裁定附表編號1），經臺灣高等法院臺中分院109年度金上訴字第2878號等判決處應執行有期徒刑2年。 2.編號7至8（即原裁定附表編號2），經臺灣高等法院臺中分院110年度金上訴字第1282號判決處應執行有期徒刑1年4月。 3.編號9（即原裁定附表編號3），經臺灣臺中地方法院109年度原金訴字第32號判決處應執行有期徒刑1年4月。 4.編號1至8（即原裁定附表編號1至2），經臺灣高等法院臺中分院111年度聲字第1355號裁定定應執行有期徒刑2年6月。   
編號  7  8 9 罪名  詐欺 詐欺 詐欺 (共3罪) 宣告刑   有期徒刑1年2月 有期徒刑9月 均處有期徒刑1年1月 犯罪日期  108.04.13至    108.04.14  108.04.13至     108.04.14 108.04.11（2罪） 108.04.15（1罪） 偵查(自訴)機關年度及案號  彰化地檢109年度偵字第188號 彰化地檢109年度偵字第188號 臺中地檢109年度偵字第8709號等 最後 事 實 審 法院 臺灣高等法院臺中 分院 臺灣高等法院臺中 分院 臺灣臺中地方法院  案號 110年度金上訴字 第1282號 110年度金上訴字 第1282號 109年度原金訴字 第32號  判決 日期 110.09.07 110.09.07 111.03.18 確定判決 法院  最高法院 最高法院 臺灣臺中地方法院  案號 111年度台上字 第1246號 111年度台上字 第1246號 109年度原金訴字 第32號  確定判決日期 111.03.16 111.03.16 111.05.04 得易科、易服社勞否之案件  不得易科 不得社勞 不得易科 不得社勞 不得易科 不得社勞 備註  彰化地檢111年度執字第1475號 彰化地檢111年度執字第1475號 臺中地檢111年度執字第6053號   原裁定附表編號2 原裁定附表編號2 原裁定附表編號3   1.編號1至6（即原裁定附表編號1），經臺灣高等法院臺中分院109年度金上訴字第2878號等判決處應執行有期徒刑2年。 2.編號7至8（即原裁定附表編號2），經臺灣高等法院臺中分院110年度金上訴字第1282號判決處應執行有期徒刑1年4月。 3.編號9（即原裁定附表編號3），經臺灣臺中地方法院109年度原金訴字第32號判決處應執行有期徒刑1年4月。 4.編號1至8（即原裁定附表編號1至2），經臺灣高等法院臺中分院111年度聲字第1355號裁定定應執行有期徒刑2年6月。